臺灣高等法院臺中分院刑事裁定　　　　 94年度聲再字第257號
再審聲請人
即受判決人　甲○○
上列聲請人因誣告案件，對於本院中華民國92年3月18日確定判
決（91年度上訴字第1475號），聲請再審，本院裁定如下：
    主 　 文
再審之聲請駁回。
    理 　 由
一、聲請意旨如附件(一)刑事再審請求狀及附件(二)刑事再審補呈狀
    所示。
二、按刑事訴訟法第四百二十一條規定，不得上訴於第三審法院
    之案件，除前條（指第四百二十條）規定外，其經第二審確
    定之有罪判決，如就足生影響於判決之重要證據漏未審酌者
    ，亦得為受判決人之利益，聲請再審等語，所謂不得上訴於
    第三審法院之案件，依同法第三百七十六條規定，係指該條
    各款所列各罪之案件，根本上不許上訴於第三審者而言，因
    此類案件不得上訴於第三審，設第二審法院對於足生影響於
    判決之重要證據漏未審酌，即予判決，則判決後無復救濟之
    途，為受判決人利益起見，故特許其聲請再審，以資救濟，
    至本得上訴於第三審法院之案件，除具有普通再審之原因，
    得聲請再審外，要不許援用刑事訴訟法第四百二十一條之規
    定，聲請再審（最高法院二十四年抗字第三六一號判例參照
    ）。本件聲請人所聲請再審之本院九十一年度上訴字第一四
    七五號誣告案件，係得上訴於第三審法院之案件，聲請人以
    重要證據漏未審酌，聲請再審，揆諸前揭說明，其聲請再審
    之程序為違背規定。
三、次查刑事訴訟法第四百二十條第一項第六款所謂發見確實之
    新證據，係指就新證據之本身形式上觀察，毋須經調查程序
    ，顯然可認為足以動搖原確定之判決者而言。且該項新證據
    ，必須事實審法院於判決前因未經發見，不及調查斟酌，至
    其後始行發見者而言，若判決前已經當事人提出或聲請調查
    之證據，經原法院捨棄不採者，即非該條款所謂發見之新證
    據，不得據為聲請再審之原因（最高法院二十八年抗字第八
    號、四十年台抗字第二號判例參照）。本件聲請人舉證人廖
    俊明、涂明榮、徐永樂三人，據為聲請再審之原因，查上開
    證人須經傳訊調查，始能明瞭其證言之內容，自非不須調查
    之確實新證據，且證人廖俊明業經原法院傳訊調查，認其證
    言不能執為有利聲請人之證明，予以捨棄不採，於判決理由
    內詳予論述（見本院九十一年度上訴字第一四七五號判決理
    由欄一之(三)），顯非新證據，不得據為聲請再審之原因。而
    聲請人所提出之1.臺灣臺中地方法院檢察署九十四年度偵字
    第四五六二號不起訴處分書，係案外人江溪南等告訴聲請人
    誣告案件之不起訴處分書，與聲請人是否成立本件誣告罪，
    並不相關涉。2.聲請人就臺灣臺中地方法院檢察署九十三年
    度偵字第一八九一四號案件於九十三年十一月三十日之刑事
    請求狀，係就聲請人與案外人江溪南等人間之恐嚇案件所提
    出之書狀，與聲請人是否成立本件誣告罪無關。3.臺灣臺中
    地方法院檢察署八十六年度偵字第一六五一號不起訴處分書
    係陳春桐告訴聲請人恐嚇案件之不起訴處分書，與本件聲請
    人所犯誣告案件無關。4.同檢察署八十六年度偵字第一四一
    六八號不起訴處分書，係阮美香告訴聲請人誹謗案件之不起
    訴處分書；同檢察署八十八年度偵字第一五０號不起訴處分
    書，係阮美香告訴聲請人妨害名譽案件之不起訴處分書；同
    檢察署八十五年度偵字第一七三五六號起訴書，係檢察官就
    阮美香涉犯重利案件之起訴書，均與聲請人是否成立本件誣
    告罪無關。5.臺灣臺中地方法院八十六年度自字第九二九號
    刑事判決，係阮美香自訴聲請人誣告其背信案件之判決書，
    與聲請人所犯本件誣告案件，亦屬無關。6.阮美香涉犯重利
    罪之台中市警察局第一分局民權派出所警詢筆錄，係有關阮
    美香是否涉犯重利罪之證據資料，與聲請人是否成立本件誣
    告罪無關。7.聲請人九十三年二月二十四日所提出之臺灣南
    投地方法院九十三年度補字第四十號民事起訴狀，係聲請人
    就該件民事訴訟事件所具之書狀，尚不足以證明聲請人不成
    立本件誣告罪。8.聲請人所提出之土地及建物登記謄本，僅
    係記載相關土地及建物之所有權及抵押權登記情形；財團法
    人法律扶助基金會台中分會覆議決定通知書僅能證明該分會
    就聲請人之民事訴訟事件准予訴訟代理之全部扶助，均不足
    以證明聲請人不成立本件誣告罪。9.聲請人九十二年四月二
    十一日之上訴理由狀，係聲請人於本院九十一年度上訴字第
    一四七五號誣告案件業已提出之書狀，經本院於該案判決理
    由及最高法院九十四年度台上字第六六九九號刑事判決理由
    內詳予論述指駁，亦非所謂確實之新證據。10.聲請人所提出
    之總統府公共事務室八十八年一月二十五日華總（公）三字
    第八八００００二六五０號函件、監察院九十一年八月十五
    日（九一）院台業貳字第０九一０一六四六八七號函、法務
    部檢察司八十八年十月四日法八八檢(一)字第０三七六九七號
    函及台灣高等法院台中分院檢察署中分檢儉字第００三九一
    五號函，僅係各該機關就聲請人之陳情或申告事項所為之函
    覆資料，均尚不足以證明聲請人不成立本件誣告罪。是聲請
    人所提出之上開證據資料，均不足以動搖原確定之判決，並
    非所謂發見確實之新證據，不得據為聲請再審之原因。
四、綜上所述，本件再審聲請人之聲請，其以重要證據漏未審酌
    聲請再審部分，其聲請再審之程序為違背規定，其餘部分為
    無理由，均應予以駁回。
五、據上論斷，應依刑事訴訟法第四百三十三條、第四百三十四
    條第一項，裁定如主文。
中　　華　　民　　國　　94　　年　　12　　月　　26　　日
                刑事第二庭  審判長法　官　李　璋　鵬
                                  法　官　蕭　錦　鍾
                                  法　官　方　艤　駐
上列正本證明與原本無異。
如不服本裁定，應於裁定送達後五日內向本院提出抗告狀。
                                  書記官　陳　三　軫
中　　華　　民　　國　　94　　年　　12　　月　　26　　日
                                                      Ｉ
